【裁判字號】    96,財管,82
【裁判日期】    970116
【裁判案由】    指定遺產管理人
【裁判全文】
臺灣臺北地方法院民事裁定理由書     96年度財管字第82號
聲  請  人  北都汽車股份有限公司
法定代理人  甲○○
上列聲請人聲請指定被繼承人乙○○遺產管理人事件，本院裁定
理由如下：
一、按繼承開始時，繼承人有無不明，而無親屬會議或親屬會議
    未於一個月內選定遺產管理人者，利害關係人得聲請法院選
    任遺產管理人，並由法院依公示催告程序，定六個月以上之
    期限，公告繼承人，命其於期限內承認繼承，民法第1177條
    、第1178條第1項、第2項規定甚明。
二、本件聲請意旨略以：聲請人為被繼承人乙○○之債權人，乃
    利害關係人，惟被繼承人乙○○死亡，其法定繼承人均已拋
    棄繼承，惟其親屬會議未依民法第1177條規定選定遺產管理
    人，爰依民法第1178條第2項規定，請求指定財政部國有財
    產局臺灣北區辦事處或被繼承人乙○○之四親等同輩血親丙
    ○○、曾秋風、張曾素碧、曾素美、曾素花、曾秋旺、曾秋
    桂等人中選定為被繼承人乙○○之遺產遺產管理人等語，並
    提出本院95年度財管字第10號、95年度家抗字第21號民事裁
    定、明理法律事務所函、郵局回執、親屬會議記錄等件為證
    。
三、本院經查：聲請人之主張，業據聲請人提出本院95年度財管
    字第10號、95年度家抗字第21號民事裁定、明理法律事務所
    函、郵局回執、親屬會議記錄等件為證，自堪信為真實。又
    本件被繼承人乙○○自92年6月22日死亡迄今已約4年餘，顯
    逾民法第1177條所定一個月時間，其親屬會議並未選任遺產
    管理人，故依首揭法條規定，除已聲明拋棄繼承之繼承人外
    是否尚有其他繼承人不明時，自得由利害關係人提出聲請指
    定遺產管理人並為承認繼承之公告。本件聲請人為被繼承人
    之債權人，自屬利害關係人，依法為被繼承人乙○○聲請選
    任遺產管理人且為承認繼承之公示催告。本院認為丙○○為
    被繼承人乙○○之長兄，由其負責處理被繼承人乙○○之債
    權債務應屬合理，故指定丙○○為被繼承人乙○○之遺產管
    理人應為適當，且應依法為承認繼承之公示催告。
四、按公示催告之公告，應黏貼於法院之公告處，並登載於公報
    、新聞紙或其他相類之傳播工具。前項登載公報、新聞紙或
    其他相類之傳播工具之日期或期間由法院定之。聲請人未依
    前項規定登載者，視為撤回公示催告之聲請。民法第1179條
    第1項第3款、民事訴訟法第542條定有明文。本院既准對於
    被繼承人乙○○之繼承人為承認繼承之公示催告，爰併依上
    開規定裁定如主文第4項所示。
五、爰依非訟事件法第21條第1項規定，裁定如主文。
中    華    民    國    97     年    1    月    16   日
                  家事法庭法  官  李莉苓
以上正本係照原本作成。
對本件理由書不得抗告。
中    華    民    國    97    年     1    月    16   日
                          書記官  廖素芳


司法院資訊處製作；財團法人民間司法改革基金會備份。
